nb: Øreklokkestil: Rundt nakken; Uten bøyle; Bak hodet; Klips; Ørekrok; Over hodet; Annet
ja: イヤーマフスタイル: ネックバンド; バンドレス; バックバンド; クリップ式; イヤーフック; ヘッドバンド; その他
hu: Fülvédő stílusa: Nyakpántos; Pánt nélküli; Tarkópántos; Felcsíptethető; Fülakasztós; Fejpántos; Egyéb
cs: Styl chráničů uší: Kolem krku; Bez pásku; Zezadu na hlavu; Nasazovací (klip); Ušní háček; Přes hlavu; Ostatní
el: Στυλ ωτοασπίδων: Γύρω από τον λαιμό; Χωρίς στέκα; Πίσω από το κεφάλι; Με κλιπ; Άγκιστρο αυτιού; Πάνω από το κεφάλι; Άλλο
pt-PT: Protetor auricular estilo: Em redor do pescoço; Sem fita; Atrás da cabeça; De encaixe; Gancho de orelha; Sobre a cabeça; Outro
pl: Styl nauszników: Na kark; Bez pałąka; Z pałąkiem z tyłu głowy; Na klips; Z zaczepem na ucho; Z pałąkiem na głowę; Inny
tr: Kulaklık tarzı: Boyundan dolamalı; Bantsız; Kafa arkası; Klipsli; Kulak kancası; Kafa üstü; Diğer
th: รูปแบบที่ครอบหู: อ้อมคอ; ไร้สายคาด; คล้องหลังศีรษะ; แบบหนีบ; ที่เกี่ยวหู; คาดเหนือศีรษะ; อื่นๆ
de: Stil der Ohrenschützer: Nackenbügel; Ohne Bügel; Hinter-dem-Kopf; Zum Anklipsen; Ohrbügel; Über-dem-Kopf; Sonstige
sl-SI: Slog naušnikov: Okoli vratu; Brez traku; Za glavo; S sponko; Ušesna zanka; Čez glavo; Drugo
vi: Kiểu chụp tai: Quàng quanh cổ; Không vòng chụp; Sau đầu; Dạng kẹp; Móc tai; Qua đầu; Khác
sk-SK: Chránič sluchu v štýle slúchadiel: Okolo krku; Bez čelenky; Za hlavou; Násuvné; Zavesenie na ucho; Cez hlavu; Iné
it: stile paraorecchie: Attorno al collo; Senza fascia; Dietro la nuca; A clip; A gancio; Sopra la testa; Altro
en: Earmuff style: Around-the-neck; Bandless; Behind-the-head; Clip-on; Ear hook; Over-the-head; Other
fi: Korvalappujen tyyli: Niskan ympäri; Pannaton; Pään takaa; Klipsikiinnitys; Korvakoukku; Pään yli; Muu
nl: Oorwarmers stijl: Rond de nek; Zonder band; Achter het hoofd; Clip-on; Oorhaak; Over het hoofd; Anders
pt-BR: Estilo de protetor para orelha: Ao redor do pescoço; Sem faixa; Atrás da cabeça; De encaixe; Gancho de orelha; Sobre a cabeça; Outro
hr-HR: Stil naušnika: Oko vrata; Bez trake; Iza glave; Na kopču; Kuka za uho; Preko glave; Ostalo
zh-CN: 耳罩样式: 绕颈式; 无头带式; 后挂式; 夹耳式; 耳挂式; 头戴式; 其他
ro-RO: Stilul căștilor pentru urechi: În jurul gâtului; Fără bandă; La spatele capului; Cu clips; Cu cârlig de ureche; Peste cap; Altele
lt-LT: Ausinių stilius: Aplink kaklą; Be lankelio; Už galvos; Užsegama; Užkabinama už ausies; Virš galvos; Kita
sv: Hörselkåpor: Runt nacken; Utan bygel; Bakom huvudet; Klämma; Öronkrok; Över huvudet; Övrigt
ko: 귀마개 유형: 넥밴드형; 밴드리스형; 백헤드형; 클립형; 이어 후크형; 오버헤드형; 기타
fr: Type de cache-oreilles: Tour de cou; Sans serre-tête; Derrière la tête; À pince; Contour d’oreille; Sur la tête; Autre
bg-BG: Стил на антифони: Около врата; Без лента; Зад главата; С клипс; С кука за ухо; Над главата; Друг
zh-TW: 耳罩款式: 繞頸式; 無頭帶式; 後掛式; 夾耳式; 耳掛式; 頭戴式; 其他
ru: Стиль наушников: С затылочной дужкой; Без дужки; С затылочной дужкой; С клипсой; Заушины; С оголовьем; Другое
es: Estilo de orejeras: Alrededor del cuello; Sin banda; Detrás de la cabeza; Con clip; Gancho para la oreja; Sobre la cabeza; Otro
da: Øreklapper: Om nakken; Uden bøjle; Bag hovedet; Clip-on; Ørekrog; Over hovedet; Anden